# 请教陈版：关于非同一控制下收购子公司交易对价的处理问题

提问人：我就是我 9 时间：2021-06-21 12:33:07
A公司收购B公司，收购对价由两部分组成：现金+收购方10%股权赠与： （ 1 ）A公司与B公司的股东自然人签订《股权转让协议》 1000 万元转让100%的股权。 （ 2 ）A公司的全体股东分别无偿转让持有A公司的10%股权给B公司原股东（签订股权无偿《赠与协议》）， 转让之后，A公司持有B公司100%股权，实际支付的购买对价为A公司支付现金 1000 万元，以及A公司全体股东无偿让出10%的股权。 问题：对于A公司股东无偿让出10%的股权的财务如何处理？

回答人：chenyiwei
A公司股东无偿出让10%股权给B公司股东，即股东代A公司支付了收购对价的一部分，对此，A公司应按权益性交易原则，按照本公司10%股份的公允价值借记“长期股权投资——B公司”，贷记资本公积（资本溢价）。A公司的股东无需进行账务处理，但需备查登记自身所持股份的减少。